Minutes et répertoires du notaire Eugène Julien HATIN, 17 juillet 1874 - 22 février 1889 (étude XIX)
Archives nationales
Minutes et répertoires du notaire Eugène Julien HATIN (étude XIX)
17 juillet 1874 - 22 février 1889
MC/ET/XIX/1184 - MC/ET/XIX/1309, MC/RE/XIX/13 - MC/RE/XIX/14
Etude XIX; Hatin, Eugène-Julien
Archives nationales de France
Minutes et répertoires: la loi 2008-696 du 15 juillet 2008 relative aux archives a fixé à 75 ans à compter de la date de l'acte, ou à 25 ans à compter de la date du décès de l'intéressé si ce délai est plus bref, le délai de communication des minutes et répertoires des notaires; ce délai est porté à 100 ans à compter de la date de l'acte si le document se rapporte à un mineur (code du Patrimoine, articles L213-2, 4e d et 5e).
Autres documents de l'étude (dossiers de clients, comptabilité...): s'agissant d'archives privées, ces documents sont communicables selon les modalités fixées par le déposant ou le donateur.
Certains documents ne sont pas accessibles en raison de leur mauvais état de conservation.
Versement
Accès aux instruments de recherche de tous les notaires de l’étude XIX
Archives de l'étude XIX
- Minutes de Eugène Julien HATIN, juillet 1874 - 22 février 1889; MC/ET/XIX/1184 - MC/ET/XIX/1309
  - Minutes. 1874, juillet, juillet 1874; MC/ET/XIX/1184
    Informations complémentaires:
    1874, 1er au 17 juillet: actes passés par-devant Jean-Baptiste Hatin.
    1874, 17 au 31 juillet: actes passés par-devant Eugène-Julien Hatin.
    Informations concernant le classement:
    Le niveau inférieur de description, quand il existe, correspond aux minutes d'actes. Toutes les minutes ne sont pas forcément décrites une à une. Les descriptions de ces minutes sont plus ou moins détaillées.
  - Minutes. 1874, août - septembre, août - septembre 1874; MC/ET/XIX/1185
  - Minutes. 1874, octobre - novembre, octobre - novembre 1874; MC/ET/XIX/1186
  - Minutes. 1874, décembre, décembre 1874; MC/ET/XIX/1187
  - Minutes. 1875, janvier - février, janvier - février 1875; MC/ET/XIX/1188
  - Minutes. 1875, mars, mars 1875; MC/ET/XIX/1189
  - Minutes. 1875, avril, avril 1875; MC/ET/XIX/1190
  - Minutes. 1875, mai, mai 1875; MC/ET/XIX/1191
  - Minutes. 1875, juin, juin 1875; MC/ET/XIX/1192
  - Minutes. 1875, juillet - septembre, juillet - septembre 1875; MC/ET/XIX/1193
  - Minutes. 1875, octobre - décembre, octobre - décembre 1875; MC/ET/XIX/1194
  - Minutes. 1876, janvier - février, janvier - février 1876; MC/ET/XIX/1195
  - Minutes. 1876, mars - avril, mars - avril 1876; MC/ET/XIX/1196
  - Minutes. 1876, mai - juin, mai - juin 1876; MC/ET/XIX/1197
  - Minutes. 1876, juillet - août, juillet - août 1876; MC/ET/XIX/1198
  - Minutes. 1876, septembre - octobre, septembre - octobre 1876; MC/ET/XIX/1199
  - Minutes. 1876, novembre, novembre 1876; MC/ET/XIX/1200
  - Minutes. 1876, décembre, décembre 1876; MC/ET/XIX/1201
  - Minutes. 1877, janvier - février, janvier - février 1877; MC/ET/XIX/1202
  - Minutes. 1877, mars, mars 1877; MC/ET/XIX/1203
  - Minutes. 1877, avril, avril 1877; MC/ET/XIX/1204
  - Minutes. 1877, mai, mai 1877; MC/ET/XIX/1205
  - Minutes. 1877, juin - juillet, juin - juillet 1877; MC/ET/XIX/1206
  - Minutes. 1877, août - septembre, août - septembre 1877; MC/ET/XIX/1207
  - Minutes. 1877, octobre - novembre, octobre - novembre 1877; MC/ET/XIX/1208
  - Minutes. 1877, décembre, décembre 1877; MC/ET/XIX/1209
  - Minutes. 1878, janvier - février, janvier - février 1878; MC/ET/XIX/1210
  - Minutes. 1878, mars, mars 1878; MC/ET/XIX/1211
  - Minutes. 1878, avril - mai, avril - mai 1878; MC/ET/XIX/1212
  - Minutes. 1878, juin, juin 1878; MC/ET/XIX/1213
  - Minutes. 1878, juillet, juillet 1878; MC/ET/XIX/1214
  - Minutes. 1878, août, août 1878; MC/ET/XIX/1215
  - Minutes. 1878, septembre, septembre 1878; MC/ET/XIX/1216
  - Minutes. 1878, octobre - novembre, octobre - novembre 1878; MC/ET/XIX/1217
  - Minutes. 1878, décembre, décembre 1878; MC/ET/XIX/1218
  - État liquidatif de la succession de la communauté de MAGNANVILLE, et procès-verbal d'approbation de l'état liquidatif. 1878, 30 décembre, 30 décembre 1878; MC/ET/XIX/1219; registre
    - État liquidatif de la communauté de bien entre baron Jacques Edmond Robillard de Magnanville et son épouse Françoise Pulchérie Ida Durand de Fontmagne, propriétaire demeurant au château de Magnanville près de Mantes., 30 décembre 1878 - 22 novembre 1879; MC/ET/XIX/1219
      Actes à la suite jusqu'au 22 novembre 1879.
      Mention dans le répertoire du notaire coté:
      MC/RE/XIX/14
      Origine de l'information:
      Report des actes analysés à l'occasion de l'établissement des répertoires numériques dits 'états numérique' des liasses et registres de minutes. (base de données migrée: voir contexte dans le Plan d’orientation général - Notaires de Paris, guides thématiques du Minutier).
      Date de révision: 2011
      Date de création de la notice: 2011
      partage; Magnanville (Yvelines, château de); Robillard, Jacques Edmond (1816-1877); Durand de Fontmagne, Françoise Pulchérie Ida (1825-1921)
  - Minutes. 1879, janvier - février, janvier - février 1879; MC/ET/XIX/1220
  - Minutes. 1879, mars - avril, mars - avril 1879; MC/ET/XIX/1221
  - Minutes. 1879, mai, mai 1879; MC/ET/XIX/1222
  - Minutes. 1879, juin - juillet, juin - juillet 1879; MC/ET/XIX/1223
  - Minutes. 1879, août - septembre, août - septembre 1879; MC/ET/XIX/1224
  - Minutes. 1879, octobre, octobre 1879; MC/ET/XIX/1225
  - Minutes. 1879, novembre - décembre, novembre - décembre 1879; MC/ET/XIX/1226
  - Minutes. 1880, janvier, janvier 1880; MC/ET/XIX/1227
  - Minutes. 1880, février, février 1880; MC/ET/XIX/1228
  - Minutes. 1880, mars, mars 1880; MC/ET/XIX/1229
  - Minutes. 1880, avril, avril 1880; MC/ET/XIX/1230
  - Minutes. 1880, mai, mai 1880; MC/ET/XIX/1231
  - Minutes. 1880, juin, juin 1880; MC/ET/XIX/1232
  - Minutes. 1880, juillet, juillet 1880; MC/ET/XIX/1233
  - Minutes. 1880, août - octobre, août - octobre 1880; MC/ET/XIX/1234
    - Contrat de mariage entre François Félix Depeaux et Marie Eugénie Décap, 21 septembre 1880; MC/ET/XIX/1234
      Actes signalés par les lecteurs et correspondants du Minutier central des notaires de Paris, 2000-2011 (base de données migrée: voir contexte dans le Plan d’orientation général - Notaires de Paris, guides thématiques du Minutier).
      Date de révision: 2010
      Date de création de la notice: 2005
      contrat de mariage; Depeaux, François Félix; Décap, Marie Eugénie
  - Minutes. 1880, novembre, novembre 1880; MC/ET/XIX/1235
  - Minutes. 1880, décembre, décembre 1880; MC/ET/XIX/1236
  - Minutes. 1881, janvier, janvier 1881; MC/ET/XIX/1237
  - Minutes. 1881, février - mars, février - mars 1881; MC/ET/XIX/1238
  - Minutes. 1881, avril, avril 1881; MC/ET/XIX/1239
  - Minutes. 1881, mai - juin, mai - juin 1881; MC/ET/XIX/1240
  - Minutes. 1881, juillet, juillet 1881; MC/ET/XIX/1241
  - Minutes. 1881, août - septembre, août - septembre 1881; MC/ET/XIX/1242
  - Minutes. 1881, octobre, octobre 1881; MC/ET/XIX/1243
  - Minutes. 1881, novembre - décembre, novembre - décembre 1881; MC/ET/XIX/1244
  - Minutes. 1882, janvier - février, janvier - février 1882; MC/ET/XIX/1245
  - Minutes. 1882, mars - avril, mars - avril 1882; MC/ET/XIX/1246
  - Minutes. 1882, mai - juin, mai - juin 1882; MC/ET/XIX/1247
  - Minutes. 1882, juillet, juillet 1882; MC/ET/XIX/1248
  - Minutes. 1882, août, août 1882; MC/ET/XIX/1249
  - Minutes. 1882, septembre - octobre, septembre - octobre 1882; MC/ET/XIX/1250
  - Minutes. 1882, novembre - décembre, novembre - décembre 1882; MC/ET/XIX/1251
    - Echange entre Caroline Joséphine Florat, veuve d'Hyacinthe André Gabriel Talon demeurant au 1 rue Gay-Lussac, et les époux Louis Philibert Gagnière, propriétaire demeurant au Moulin Fidèle près Plessis-Piquet (auj. Plessis-Robinson)., 15 novembre 1882; MC/ET/XIX/1251
      Entrée n° 20160112 du 29 février 2016
      Actes analysés par le personnel du Minutier central.
      Date de création de la notice: 2016 (N. Jourdain)
      échange; Florat, Caroline Joséphine; Gay-Lussac (rue); Gagnière, Louis Philibert; Le Plessis-Robinson (Hauts-de-Seine)
  - Succession Beaudemon de Lamaze. 1882, 28 décembre, 28 décembre 1882; MC/ET/XIX/1252; registre
    - Procès-verbal de l'état liquidatif de la succession d'Edmond Charles Maurice Beaudemon de Lamaze propriétaire, demeurant rue Louis Le Grand, n°11., 28 décembre 1882 - 12 février 1884; MC/ET/XIX/1252
      Actes à la suite jusqu'au 12 février 1884
      partage; Beaudemon de Lamaze, Edmond Charles Maurice
  - Minutes. 1883, janvier, janvier 1883; MC/ET/XIX/1253
  - Minutes. 1883, février, février 1883; MC/ET/XIX/1254
  - Minutes. 1883, mars - avril, mars - avril 1883; MC/ET/XIX/1255
  - Minutes. 1883, mai, mai 1883; MC/ET/XIX/1256
  - Minutes. 1883, juin, juin 1883; MC/ET/XIX/1257
  - Minutes. 1883, juillet, juillet 1883; MC/ET/XIX/1258
  - Minutes. 1883, août, août 1883; MC/ET/XIX/1259
  - Minutes. 1883, septembre, septembre 1883; MC/ET/XIX/1260
  - Minutes. 1883, octobre, octobre 1883; MC/ET/XIX/1261
  - Minutes. 1883, novembre - décembre, novembre - décembre 1883; MC/ET/XIX/1262
  - Minutes. 1884, janvier - février, janvier - février 1884; MC/ET/XIX/1263
  - Minutes. 1884, mars, mars 1884; MC/ET/XIX/1264
  - Minutes. 1884, avril - mai, avril - mai 1884; MC/ET/XIX/1265
  - Minutes. 1884, juin - juillet, juin - juillet 1884; MC/ET/XIX/1266
  - Minutes. 1884, août - septembre, août - septembre 1884; MC/ET/XIX/1267
  - Minutes. 1884, octobre - novembre, octobre - novembre 1884; MC/ET/XIX/1268
  - Minutes. 1884, décembre, décembre 1884; MC/ET/XIX/1269
  - Minutes. 1885, janvier - février, janvier - février 1885; MC/ET/XIX/1270
  - Minutes. 1885, mars - avril, mars - avril 1885; MC/ET/XIX/1271
  - Minutes. 1885, mai, mai 1885; MC/ET/XIX/1272
  - Minutes. 1885, juin - juillet, juin - juillet 1885; MC/ET/XIX/1273
  - Minutes. 1885, août, août 1885; MC/ET/XIX/1274
  - Minutes. 1885, septembre - octobre, septembre - octobre 1885; MC/ET/XIX/1275
  - Minutes. 1885, novembre, novembre 1885; MC/ET/XIX/1276
  - Minutes. 1885, décembre, décembre 1885; MC/ET/XIX/1277
  - Minutes. 1886, janvier, janvier 1886; MC/ET/XIX/1278
  - Minutes. 1886, février, février 1886; MC/ET/XIX/1279
  - Minutes. 1886, mars, mars 1886; MC/ET/XIX/1280
  - Minutes. 1886, avril, avril 1886; MC/ET/XIX/1281
  - Minutes. 1886, mai, mai 1886; MC/ET/XIX/1282
  - Minutes. 1886, juin, juin 1886; MC/ET/XIX/1283
  - Minutes. 1886, juillet, juillet 1886; MC/ET/XIX/1284
  - Minutes. 1886, août - septembre, août - septembre 1886; MC/ET/XIX/1285
  - Minutes. 1886, octobre, octobre 1886; MC/ET/XIX/1286
  - Minutes. 1886, novembre, novembre 1886; MC/ET/XIX/1287
  - Minutes. 1886, décembre, décembre 1886; MC/ET/XIX/1288
  - Minutes. 1887, janvier - février, janvier - février 1887; MC/ET/XIX/1289
  - Minutes. 1887, mars, mars 1887; MC/ET/XIX/1290
  - Minutes. 1887, avril, avril 1887; MC/ET/XIX/1291
  - Minutes. 1887, mai - juin, mai - juin 1887; MC/ET/XIX/1292
  - Minutes. 1887, juillet - août, juillet - août 1887; MC/ET/XIX/1293
  - Minutes. 1887, septembre, septembre 1887; MC/ET/XIX/1294
  - Minutes. 1887, octobre, octobre 1887; MC/ET/XIX/1295
  - Minutes. 1887, novembre - 19 décembre, novembre - 19 décembre 1887; MC/ET/XIX/1296
  - Minutes. 1887, 20 décembre - 31 décembre, 20 décembre - 31 décembre 1887; MC/ET/XIX/1297
  - Minutes. 1888, janvier, janvier 1888; MC/ET/XIX/1298
  - Minutes. 1888, février, février 1888; MC/ET/XIX/1299
  - Minutes. 1888, mars, mars 1888; MC/ET/XIX/1300
  - Minutes. 1888, avril, avril 1888; MC/ET/XIX/1301
  - Minutes. 1888, mai, mai 1888; MC/ET/XIX/1302
  - Minutes. 1888, juin, juin 1888; MC/ET/XIX/1303
  - Minutes. 1888, juillet, juillet 1888; MC/ET/XIX/1304
  - Minutes. 1888, août - octobre, août - octobre 1888; MC/ET/XIX/1305
  - Minutes. 1888, novembre, novembre 1888; MC/ET/XIX/1306
    - Quittance par Paul Camille Duluard, banquier demeurant au 21 rue de La-Fayette (et autres), à Gustave Alfred Prévost, propriétaire demeurant au 88 avenue Henri-Martin., 7 novembre 1888; MC/ET/XIX/1306
      banquier; quittance; Duluard, Paul Camille; Henri-Martin (avenue); La-Fayette (rue); Prévost, Gustave Alfred
  - Minutes. 1888, décembre, décembre 1888; MC/ET/XIX/1307
  - Minutes. 1889, janvier, janvier 1889; MC/ET/XIX/1308
  - Minutes. 1889, 1er février - 22 février, 1er février - 22 février 1889; MC/ET/XIX/1309
- Répertoire(s) de Eugène Julien HATIN, 1er octobre 1869 - 22 février 1889; MC/RE/XIX/13 - MC/RE/XIX/14
  - Répertoire. 1869, 1er octobre - 1877, 31 octobre, 1er octobre 1869 - 31 octobre 1877; MC/RE/XIX/13
    Répertoire des notaires Jean-Baptiste Hatin (1er octobre 1869-17 juillet 1874), Eugène-Julien Hatin (17 juillet 1874-31 octobre 1877).
    Informations concernant le classement et la cotation:
    Le niveau inférieur de description, quand il existe, correspond aux mentions d'actes contenues dans le répertoire. Parmi celles-ci, certaines peuvent y être décrites, de manière plus ou moins détaillée. Pour consulter l'acte proprement dit, il convient de rechercher la cote au niveau des articles (registre ou liasse) des minutes du notaire (cote de type 'MC/ET').
  - Répertoire. 1877, 2 novembre - 1889, 22 février, 2 novembre 1877 - 22 février 1889; MC/RE/XIX/14